【裁判字號】    98,訴,452
【裁判日期】    980831
【裁判案由】    清償借款
【裁判全文】
臺灣嘉義地方法院民事判決               98年度訴字第452號
原      告  香港商香港上海豐銀行股份有限公司
                        樓
法定代理人  甲○○
訴訟代理人  己○○
            乙○○
被      告  戊○○
            丁○○
                        號
            丙○○
                        段18.
上列當事人間清償借款事件，本院於民國98年8月31日言詞辯論
終結，判決如下：
    主  文
被告應連帶給付原告新臺幣捌拾參萬肆仟零肆拾捌元，及自民國
九十八年五月十五日起至清償日止，按年息百分之五點九八一計
算之利息，與自民國九十八年六月十六日起至清償日止，逾期在
六個月以內者，按上開利率百分之十，超過六個月者，就超過部
分，按上開利率百分之二十計算之違約金。
訴訟費用由被告連帶負擔。
    事實及理由
一、原告起訴主張：
  (一)緣原告業於民國97年3月29日概括承受中華商業銀行股份
    有限公司（下稱中華銀行）之資產、負債及營業（不含保
    留資產與保留負債），此行政院金融監督管理委員會97年3
    月13日金管銀（五）字第09700088250號函令可稽。原告並
    依金融機構合併法第18條之規定，於97年3月29日起連續5日
    將債權讓與之通知，公告在經濟日報，故以原屬於中華銀行
    之一切權利義務自合法移轉與債權受讓人即原告概括承受，
    合先敘明。
  (二)緣被告戊○○於89年8月4日邀同被告丁○○及丙○○為連帶
    保證人向原告借款新臺幣（下同）200萬元，借款利率按本
    行基本放款利率加碼機動計息（目前為8.95%），及就本金
    及每月應付利息，其逾期在6個月以內者，按上開利率百分
    之10，逾期在6個月以上者，其超逾6個月部分，按上開利率
    百分之20計算違約金，契約期限自89年8月4日起至90年8月4
    日止，以每個月為1期，分為12期，依年金法按月平均攤還
    本息；期間再簽定增補借據，變更借款期限自89年8月4日起
    至100年8月4日止，放款利率借款利率改按本行基本放款利
    息加碼計息（目前為7%）。詎料被告於98年5月14日起即未
    依約本息繳款，依增補借據第3條之相關規定，視為全部到
    期。以上所述，皆有放款借據及放款客戶還款繳息查詢單為
    證。並聲明：如主文所示。
二、被告皆到庭陳述：同意原告之請求，但希望原告能減免利息
    等。
三、本件原告主張之事實，已據其提出與所述相符之放款借據、
    增補借據、還款繳息查詢資料（均影本）為證，被告自認之
    ，堪信為真實。從而，原告依消費借貸之法律關係，請求被
    告給付原告如主文第1項所示之本金、利息及違約金，自屬
    有據，應予准許。
四、據上論結：原告之訴為有理由，依民事訴訟法第85條第2項
    ，判決如主文。
中    華    民    國    98    年    8     月    31    日
                  民事第一庭法  官  張鶴齡
以上正本係照原本作成
如對本判決上訴須於判決送達後20日內向本院提出上訴狀
中    華    民    國    98    年    8     月    31    日
                            書記官  王博昭


司法院資訊處製作；財團法人民間司法改革基金會備份。
